pt-BR: Material do sino: Cobre; Latão dourado; Alpaca; Latão rosa; Prata de lei; Latão amarelo; Outros
bg-BG: Материал на камбаната: Мед; Златен месинг; Алпака; Розов месинг; Сребро (Sterling); Жълт месинг; Друго
hr-HR: Materijal zvona: Bakar; Zlatna mjed; Novo srebro; Ružičasta mjed; Srebro (sterling); Žuta mjed; Ostalo
ru: Материал раструба: Медь; Золотая латунь; Нейзильбер; Розовая латунь; Стерлинговое серебро; Желтая латунь; Другое
it: Materiale del campanello: Rame; Ottone dorato; Alpacca; Ottone rosa; Argento sterling; Ottone giallo; Altro
sk-SK: Materiál zvončeka: Meď; Zlatá mosadz; Alpaka; Ružová mosadz; Šterlingové striebro; Žltá mosadz; Iné
fi: Kellon materiaali: Kupari; Kultamessinki; Uushopea; Punamessinki; Sterling-hopea; Keltamessinki; Muu
da: Klokkemateriale: Kobber; Guldmessing; Nysølv; Rosamessing; Sterlingsølv; Gul messing; Andet
pt-PT: Material da campainha: Cobre; Latão dourado; Níquel-prata; Latão rosa; Prata de lei; Latão amarelo; Outro
lt-LT: Skambučio medžiaga: Varis; Auksinis žalvaris; Naujasidabris; Rožinis žalvaris; 925 prabos sidabras; Geltonasis žalvaris; Kita
ko: 벨 소재: 구리; 골드 브라스; 니켈 실버; 로즈 브라스; 스털링 실버; 옐로우 브라스; 기타
zh-TW: 鈴鐺材質: 銅; 金黃銅; 鎳銀; 玫瑰黃銅; 標準純銀; 黃銅; 其他
sl-SI: Material zvonca: Baker; Zlata medenina; Novo srebro; Rožnata medenina; Srebro 925; Rumena medenina; Drugo
el: Τύπος κουδουνιού: Χαλκός; Χρυσός ορείχαλκος; Αλπακάς; Ροζ ορείχαλκος; Ασήμι 925 (Sterling silver); Κίτρινος ορείχαλκος; Άλλο
tr: Zil malzemesi: Bakır; Altın pirinç; Nikel gümüş; Gül rengi pirinç; Som gümüş; Sarı pirinç; Diğer
en: Bell material: Copper; Gold brass; Nickel silver; Rose brass; Sterling silver; Yellow brass; Other
sv: Klockans material: Koppar; Guldmässing; Nysilver; Rödmässing; Sterlingsilver; Gulmässing; Övrigt
fr: Matériau de la cloche: Cuivre; Laiton doré; Maillechort; Laiton rose; Argent massif; Laiton jaune; Autre
cs: Materiál zvonku: Měď; Zlatá mosaz; Alpaka; Červená mosaz; Mincovní stříbro; Žlutá mosaz; Jiné
ja: ベル素材: コッパー; ゴールドブラス; ニッケルシルバー; ローズブラス; スターリングシルバー; イエローブラス; その他
nb: Bjellemateriale: Kobber; Gullmessing; Nysølv; Rosemessing; Sterlingsølv; Gul messing; Annet
vi: Chất liệu chuông: Đồng đỏ; Đồng thau ánh vàng; Bạc niken; Đồng thau hồng; Bạc sterling; Đồng thau vàng; Khác
zh-CN: 响铃材质: 铜; 金黄铜; 白铜; 玫瑰黄铜; 925 纯银; 黄铜; 其他
nl: Belmateriaal: Koper; Goudmessing; Nieuwzilver; Rosémessing; Sterlingzilver; Geelmessing; Overige
de: Glockenmaterial: Kupfer; Goldmessing; Neusilber; Rotmessing; Sterlingsilber; Gelbmessing; Sonstige
hu: Harang anyaga: Réz; Aranyréz; Alpaka; Rózsaréz; Sterling ezüst; Sárgaréz; Egyéb
ro-RO: Materialul clopotului: Cupru; Alamă aurie; Alpaca; Alamă roșie; Argint veritabil; Alamă galbenă; Altele
es: Material de la campana: Cobre; Latón dorado; Alpaca; Latón rosa; Plata esterlina; Latón amarillo; Otro
th: วัสดุที่ใช้ทำส่วนเบลล์: ทองแดง; โกลด์บราส; นิกเกิลซิลเวอร์; โรสบราส; เงินสเตอร์ลิง; เยลโลว์บราส; อื่นๆ
pl: Materiał dzwonka: Miedź; Złoty mosiądz; Nowe srebro; Różowy mosiądz; Srebro wysokiej próby; Żółty mosiądz; Inne